# 请教陈版，关于10%的法定盈余的GAAP 差异

提问人：joannally 时间：2013-01-22 11:51:03
请教陈版，关于在PRC下根据公司法计提了10%的法定盈余，而当转换为IFRS report的时候，由于欧洲国家可能法律并未规定计提，或者计提比例不是10%，那么是否需要做GAAP difference的调整？调整仅涉及留存收益内部项目。

回答人：chenyiwei
这个是法律规定的差异，不是会计确认、计量、列报和披露方面的差异，所以不是准则差异。

提问人：joannally 时间：2013-01-23 11:35:39
回复 chenyiwei 的帖子
谢谢陈版，那也就是说这种情况法律规定上的差异，是无需调整的，只要正常合并就好咯？

回答人：chenyiwei
我理解是。